【裁判字號】    94,易,505
【裁判日期】    950330
【裁判案由】    贓物
【裁判全文】
臺灣臺南地方法院刑事判決               94年度易字第505號
    公  訴  人  臺灣臺南地方法院檢察署檢察官
    被      告  丙○○
    選任辯護人  查名邦律師
上列被告因贓物案件，經檢察官提起公訴（94年度偵字第6180號
），本院判決如下：
    主  文
丙○○故買贓物，處拘役伍拾日，如易科罰金，以參佰元折算壹
日。
    事  實
一、丙○○係舊貨商業者，於民國94年5月9日上午7時許，在台
    南市○○○街28號後方其所經營之「新福利舊貨商」處，明
    知甲○○（業經本院另案判刑確定）以機車載運前來販售之
    屬經濟部水利署第六河川局所有之告示牌一面（按係錏質，
    外觀仍新）價值新台幣（下同）3千餘元，係屬來源不明之
    贓物（按該告示牌係該局於立轄境內不詳河川旁，於不詳時
    地被不詳姓名者竊取後，棄置於不詳時地，為甲○○拾獲後
    ，侵占入己），仍以200元之賤價予以買受。嗣經警據報後於
    當日上午8時前往施旭榮上址舊貨商店搜索，扣得上開告示牌
   ，而查獲上情。
二、案經台南市警察局第四分局報請台灣台南地方法院檢察署檢
    察官偵查起訴。
    理  由
一、訊據被告丙○○對坦承於右開時地，以右開價格向丙○○買
    入上開告示牌一面，惟矢口否認伊有故買贓物犯行，辯稱：
    伊不知否知道該告示牌是屬於水利署第六河川局失竊之公物
    ，因甲○○拿來就直接放上磅秤了，甲○○把告示牌放成反
    面秤重，伊磅完後，甲○○就直接拿去丟了，伊因還要整理
    其他東西，沒叫他翻過來看，沒有看到該告示牌的內容，伊
    以為是一般工地的鐵製告示牌；該告示牌約三十多公斤，伊
    以市價一公斤新台幣五元許向甲○○收購，伊並無贓物之認
    識云云。惟查：
(一)、上開告示牌係經濟部水利署第六河川局於立轄境內不詳河
      川旁，於不詳時地被不詳姓名者扯斷竊取，此一事實，業
      據證人即該局駐衛警察隊小隊長乙○○於本院審理中結証
      屬實（見本院卷第七八、八０頁），且出售上開告示牌予
      被告知甲○○因而犯侵占其本人持有物罪，亦經本院另案
      九十四年簡字第二五六六號判刑確定在案，亦有該案卷宗
      足憑，此外復有贓物領據乙紙、贓物照片四張等附卷足憑
      。足見上開告示牌確係贓物無訛，已足認定。
(二)、該告示牌係錏質，外觀很新，價值新台幣3千餘元，此一
      事實，亦據證人乙○○於審理中結証在卷（見本院卷第八
      ０、八一頁）。則茍非明知係來路不明之贓物，甲○○豈
      願以200元之賤價求售？被告又豈能以上開價格輕易購得
      ？
(三)、被告於審理中供承：伊事舊貨商工作二、三年，伊父母亦
      從事該業，伊比較知道金屬之材質等語在卷（見本院卷第
      八十六頁）；於偵查中亦供承：伊從事收受舊貨二、三年
      了，平常伊會檢視告示牌之類的舊貨，甲○○以前有撿廢
      鐵來賣過二、三次，但沒有撿過告示牌等語在卷。足見甲
      ○○並非其常客，且係第一次出售告示牌予被告，被告衡
      情豈有未謹慎將事，將該牌翻動其正反面，檢視其材質，
      而得知其並非一般工地之鐵製告示牌，並由其反面印有「
      經濟部水利署第六河川局」字樣，而查知係該局失竊之贓
      物，以防收購得贓物之理？況經本院檢送該告示牌照片，
      向台南市舊貨商同業公會函查九十四年五月上旬間舊貨商
      收購該物之價格，據該會函復稱：從貴院所附照片中檢視
      ，告示牌材質為何並無從判斷，且價格層層不同（拾荒者
      交貨給舊貨商，再經中盤、大盤、再生廠），本函僅列出
      舊貨商對於告示牌其他可能之金屬類回收價格以供參考鐵
      ：4.5~5.5元、鋁:28~32 元、白鐵仔：20幾元等語在卷，
      有該會九十四年十一月十五日（94）南市舊宏字第12 9
      號函一紙（按上開函件，依照刑事訴訟法第一百五十九
     條之四第二款規定，具有證據能力）在卷足憑（見院卷第
     四十三頁），足見該告示牌係何材質，連該公會從業人員
     從外表亦不易識別，且其收購價格因其材質，差異甚鉅，
     是被所辯稱伊未翻看該牌之背面，即知係鐵質，並予以收
     購乙節，益顯有違常情。
(四)、綜上事證參互觀之，本件實罪證明確，被告犯行堪以認定
      ，其所辯有違常情及事理，無非事後畏罪卸責之詞，不足
      採信。
二、核被告所為，係犯刑法第三百四十九條第二項之故買贓物罪
    。爰審酌被告賤價收購被害人失竊之贓物，助長竊風，犯罪
    所生危害非輕微，犯後飾詞圖卸刑責，態度不佳，惟無犯罪
    前科，素行良好，有台灣高等法院被告全國前案紀錄表乙紙
    附卷足憑，所得利益非多，犯罪情節非重大等一切情狀，量
    處如主文所示之刑，並諭知易科罰金之折算標準，以示懲儆
    。
三、據上論斷，應依刑事訴訟法第二百九十九條第一項前段，刑
    法第三百四十九條第二項、第四十一條第一項前段，罰金罰
    鍰提高標準條例第一條前段、第二條，判決如主文。
中    華    民    國    95    年    3    月     30    日
                  刑事第十庭  審判長法  官  吳勇輝
                                    法  官  張維君
                                    法  官  柯顯卿
以上正本證明與原本無異。
如不服本判決，應於判決送達後十日內，向本院提出上訴狀。
                                    書記官  黃子起
中    華    民    國    95    年    3    月     30    日
附錄所犯法條：
  刑法第三百四十九條第二項：
  搬運、寄藏、故買贓物或為牙保者，處五年以下有期徒刑、拘
  役  或科或併科一千元以下罰金。


司法院資訊處製作；財團法人民間司法改革基金會備份。
